# Lesson 5
========================================================

### Multivariate Data
Notes:

***

### Moira Perceived Audience Size Colored by Age
Notes:

***
## 第三个定性变量
<<<<<<< HEAD
当我们进行探索性数据分析时,确实可能进入了死胡同

**现在、让我们看看我们是否可以通过添加第三个变量，进一步研究好友数与年龄之间的关系**

以前我们注意到女性用户平均，比男性用户有更多好友数，我们可能怀疑这只是因为女性用户有不同的年龄分布，或者也许年龄条件实际差异较大

按性别绘制的年龄箱线图
- 现在将使用统计汇总将每个性别的平均值添加到箱线图(用 x 标记的平均值)
- 使用形状 =4

由于男性用户更年轻些,所以我们可能确实认为 简单地对男性与女性作比较,不足以捕捉其好友数的实质差异

=======
- 有时当我们进行探索性数据分析时，确实可能进入了死胡同
- 让我们看看我们是否可以通过添加第三个变量进一步研究好友数与年龄之间的关系
- 以前我们注意到女性用户平均比男性用户有更多好友数，我们可能怀疑这只是因为女性用户有不同的年龄分布或者也许年龄条件实际差异较大
- 按性别绘制的年龄箱线图,我将使用统计汇总,将每个性别的平均值添加到箱线图,我们可以看到用 x 标记的平均值,使用形状 =4
- 由于男性用户更年轻些,所以我们可能确实认为 简单地对男性与女性作比较，不足以捕捉其好友数的实质差异
>>>>>>> 6518d3e25a9965b5bd86c6ae45b7b9561824b014
### Third Qualitative Variable
Notes:

```{r Third Qualitative Variable}
library(ggplot2)
<<<<<<< HEAD

pf <- read.csv('pseudo_facebook.tsv', sep='\t')

ggplot(aes(x = gender, y = age),
       data = subset(pf, !is.na(gender))) +
  geom_boxplot() +
  stat_summary(fun.y = mean, geom = 'point', shape = 4)
  
```

让我们调查按年龄和性别的中位好友数中间的朋友
=======
pf <- read.csv('pseudo_facebook.tsv', sep = '\t')

names(pf)

ggplot(aes(x = gender, y = age), data = subset(pf, !is.na(gender))) +
  geom_boxplot() +
  stat_summary(fun.y = mean, geom = 'point', shape = 4)


```
- 让我们调查按年龄和性别的中位好友数中间的朋友
- 当我运行此代码时，我们可以看到几乎任何地方的女性中位好友数都大于男性中位好友数，也存在一些例外；这包括对我们非常老的用户的这些噪声估计
- 我使用这里有引号的老用户，因为我们对这些报道的年龄不太信任
>>>>>>> 6518d3e25a9965b5bd86c6ae45b7b9561824b014

```{r}
ggplot(aes(x = age, y = friend_count), data = subset(pf, !is.na(gender))) +
  geom_line(aes(color = gender), stat = 'summary', fun.y = median)
```

<<<<<<< HEAD
请注意，在较新版本的 dplyr (0.3.x+) 中，语法 %.% 已被弃用且替换为 %>%。课程视频中使用的是 %.%，但这会产生警告消息。如果你在回答中使用链接运算符，你应该使用 %>%。
=======
重要事项！请注意，在较新版本的 dplyr (0.3.x+) 中，语法 %.% 已被弃用且替换为 %>%。课程视频中使用的是 %.%，但这会产生警告消息。如果你在回答中使用链接运算符，你应该使用 %>%。
>>>>>>> 6518d3e25a9965b5bd86c6ae45b7b9561824b014

另一警告：0.4.0 版本的 dplyr 在汇总层上使用中间值函数时有一个错误，具体取决于被汇总的数据性质。你可能需要将数据转换为数值型（浮点型），以获得期望的结果，比如：median(as.numeric(var))。

在使用 dplyr 包中的 group_by() 函数时，可以包含多个变量，以分拆数据框。

new_groupings <- group_by(data, variable1, variable2) 
或 
using chained commands...使用这个命令： 
new_data_frame <- data_frame %.% 
  group_by(variable1, variable2) %.%

summarise() 和 group_by() 的重复使用：汇总函数将自动删除一个级别的分组（它折叠的最后一组）。

<<<<<<< HEAD
------------------------------------------------------------------
 Write code to create a new data frame,
> called 'pf.fc_by_age_gender', that contains
> information on each age AND gender group.

> The data frame should contain the following variables:

>    mean_friend_count,
>    median_friend_count,
>    n (the number of users in each age and gender grouping)

- 删除分组(eg: ungroup(gender) )
- 过滤或划分数据子集(eg: filter(!is.na(gender)) )
```{r}
library(dplyr)

=======
- 运行时删除一层分组(要删除性别层ungroup(gender))
- 要过滤或划分数据子集(filter 图层)

```{r}
library(dplyr)
>>>>>>> 6518d3e25a9965b5bd86c6ae45b7b9561824b014
pf.fc_by_age_gender <- pf %>%
  filter(!is.na(gender)) %>%
  group_by(age, gender) %>%
  summarise(mean_friend_count = mean(friend_count),
            median_friend_count = median(friend_count),
            n = n()) %>%
  ungroup(gender) %>%
<<<<<<< HEAD
  arrange(age)
=======
  arrange(age, gender)
>>>>>>> 6518d3e25a9965b5bd86c6ae45b7b9561824b014

head(pf.fc_by_age_gender, 6)

tail(pf.fc_by_age_gender, 6)
<<<<<<< HEAD

=======
>>>>>>> 6518d3e25a9965b5bd86c6ae45b7b9561824b014
```


***
## 绘制条件小结

构造图表以显示每个性别随着年龄增加的平均好友数 

> Create a line graph showing the median friend count over the ages for each gender. Be sure to use the data frame you just created, pf.fc_by_age_gender.

### Plotting Conditional Summaries
Notes:

```{r Plotting Conditional Summaries}
ggplot(aes(x = age, y = median_friend_count), data = pf.fc_by_age_gender) +
  geom_line(aes(color = gender))
```

---

> 你的代码应类似于我们首次用来绘制图形的代码，并且无需使用 stat 和 fun.y 参数。 
 
> ggplot(aes(x = age, y = friend_count), 
>               data = subset(pf, !is.na(gender))) +   geom_line(aes(color = gender), stat = 'summary', fun.y = median)

> 你也可以使用 ggplot() 的 aes() 包中的 color = gender。

---

## 用比率思考
**如果我们需要检查这些值,或者需要进行进一步观察 以帮助我们了解男性和女性用户之间的差异**

让我们回答问题 普通女性用户的好友数是男性用户好友数的多少倍？

### Thinking in Ratios
Notes:


## 宽和长格式
你还可以使用 tidyr 包重构数据。你可以在 PDF 版本的使用 R 进行的数据整理中查看示例，了解包的使用方法。

以下为将数据框从长格式变为宽格式（整洁格式）的代码。我们鼓励你在查看以下解决方案之前，阅读 PDF 版本的“数据整理”，并且使用 tidyr 包编写代码。





```{r}
# only need to run this once library(tidyr)
#install.packages("tidyr") 
library('tidyr')
wide_pf.fc_by_age_gender <- spread(subset(pf.fc_by_age_gender, select = c('gender', 'age','median_friend_count')), gender, median_friend_count)

head(wide_pf.fc_by_age_gender)
```

tidyr 包和 reshape2 包都可以完成此任务，但用 tidyr 可能会容易一点。

reshape2 入门（作者：Sean Anderson）

宽格式和长格式之间的转换

融合数据框

### Wide and Long Format
Notes:

***

### Reshaping Data
Notes:

```{r}
install.packages('reshape2')
library(reshape2)
```


***

### Ratio Plot
Notes:

```{r Ratio Plot}

```

***

### Third Quantitative Variable
Notes:

```{r Third Quantitative Variable}

```

***

### Cut a Variable
Notes:

```{r Cut a Variable}

```

***

### Plotting it All Together
Notes:

```{r Plotting it All Together}

```

***

### Plot the Grand Mean
Notes:

```{r Plot the Grand Mean}

```

***

### Friending Rate
Notes:

```{r Friending Rate}

```

***

### Friendships Initiated
Notes:

What is the median friend rate?

What is the maximum friend rate?

```{r Friendships Initiated}

```

***

### Bias-Variance Tradeoff Revisited
Notes:

```{r Bias-Variance Tradeoff Revisited}

ggplot(aes(x = tenure, y = friendships_initiated / tenure),
       data = subset(pf, tenure >= 1)) +
  geom_line(aes(color = year_joined.bucket),
            stat = 'summary',
            fun.y = mean)

ggplot(aes(x = 7 * round(tenure / 7), y = friendships_initiated / tenure),
       data = subset(pf, tenure > 0)) +
  geom_line(aes(color = year_joined.bucket),
            stat = "summary",
            fun.y = mean)

ggplot(aes(x = 30 * round(tenure / 30), y = friendships_initiated / tenure),
       data = subset(pf, tenure > 0)) +
  geom_line(aes(color = year_joined.bucket),
            stat = "summary",
            fun.y = mean)

ggplot(aes(x = 90 * round(tenure / 90), y = friendships_initiated / tenure),
       data = subset(pf, tenure > 0)) +
  geom_line(aes(color = year_joined.bucket),
            stat = "summary",
            fun.y = mean)

```

***

### Sean's NFL Fan Sentiment Study
Notes:

***

### Introducing the Yogurt Data Set
Notes:

***

### Histograms Revisited
Notes:

```{r Histograms Revisited}

```

***

### Number of Purchases
Notes:

```{r Number of Purchases}

```

***

### Prices over Time
Notes:

```{r Prices over Time}

```

***

### Sampling Observations
Notes:

***

### Looking at Samples of Households

```{r Looking at Sample of Households}

```

***

### The Limits of Cross Sectional Data
Notes:

***

### Many Variables
Notes:

***

### Scatterplot Matrix
Notes:

***

### Even More Variables
Notes:

***

### Heat Maps
Notes:

```{r}
nci <- read.table("nci.tsv")
colnames(nci) <- c(1:64)
```

```{r}
nci.long.samp <- melt(as.matrix(nci[1:200,]))
names(nci.long.samp) <- c("gene", "case", "value")
head(nci.long.samp)

ggplot(aes(y = gene, x = case, fill = value),
  data = nci.long.samp) +
  geom_tile() +
  scale_fill_gradientn(colours = colorRampPalette(c("blue", "red"))(100))
```


***

### Analyzing Three of More Variables
Reflection:

***

Click **KnitHTML** to see all of your hard work and to have an html
page of this lesson, your answers, and your notes!

