# Lesson 5
========================================================

### Multivariate Data
Notes:

***

### Moira Perceived Audience Size Colored by Age
Notes:

***
## 第三个定性变量

当我们进行探索性数据分析时,确实可能进入了死胡同

**现在、让我们看看我们是否可以通过添加第三个变量，进一步研究好友数与年龄之间的关系**

以前我们注意到女性用户平均，比男性用户有更多好友数，我们可能怀疑这只是因为女性用户有不同的年龄分布，或者也许年龄条件实际差异较大

按性别绘制的年龄箱线图
- 现在将使用统计汇总将每个性别的平均值添加到箱线图(用 x 标记的平均值)
- 使用形状 =4

由于男性用户更年轻些,所以我们可能确实认为 简单地对男性与女性作比较,不足以捕捉其好友数的实质差异


- 有时当我们进行探索性数据分析时，确实可能进入了死胡同
- 让我们看看我们是否可以通过添加第三个变量进一步研究好友数与年龄之间的关系
- 以前我们注意到女性用户平均比男性用户有更多好友数，我们可能怀疑这只是因为女性用户有不同的年龄分布或者也许年龄条件实际差异较大
- 按性别绘制的年龄箱线图,我将使用统计汇总,将每个性别的平均值添加到箱线图,我们可以看到用 x 标记的平均值,使用形状 =4
- 由于男性用户更年轻些,所以我们可能确实认为 简单地对男性与女性作比较，不足以捕捉其好友数的实质差异

### Third Qualitative Variable
Notes:

```{r Third Qualitative Variable}
library(ggplot2)


pf <- read.csv('pseudo_facebook.tsv', sep='\t')

ggplot(aes(x = gender, y = age),
       data = subset(pf, !is.na(gender))) +
  geom_boxplot() +
  stat_summary(fun.y = mean, geom = 'point', shape = 4)
  
```

让我们调查按年龄和性别的中位好友数中间的朋友


```{r}
pf <- read.csv('pseudo_facebook.tsv', sep = '\t')

names(pf)

ggplot(aes(x = gender, y = age), data = subset(pf, !is.na(gender))) +
  geom_boxplot() +
  stat_summary(fun.y = mean, geom = 'point', shape = 4)
```

- 让我们调查按年龄和性别的中位好友数中间的朋友
- 当我运行此代码时，我们可以看到几乎任何地方的女性中位好友数都大于男性中位好友数，也存在一些例外；这包括对我们非常老的用户的这些噪声估计
- 我使用这里有引号的老用户，因为我们对这些报道的年龄不太信任


```{r}
ggplot(aes(x = age, y = friend_count), data = subset(pf, !is.na(gender))) +
  geom_line(aes(color = gender), stat = 'summary', fun.y = median)
```


请注意，在较新版本的 dplyr (0.3.x+) 中，语法 %.% 已被弃用且替换为 %>%。课程视频中使用的是 %.%，但这会产生警告消息。如果你在回答中使用链接运算符，你应该使用 %>%。

重要事项！请注意，在较新版本的 dplyr (0.3.x+) 中，语法 %.% 已被弃用且替换为 %>%。课程视频中使用的是 %.%，但这会产生警告消息。如果你在回答中使用链接运算符，你应该使用 %>%。


另一警告：0.4.0 版本的 dplyr 在汇总层上使用中间值函数时有一个错误，具体取决于被汇总的数据性质。你可能需要将数据转换为数值型（浮点型），以获得期望的结果，比如：median(as.numeric(var))。

在使用 dplyr 包中的 group_by() 函数时，可以包含多个变量，以分拆数据框。

new_groupings <- group_by(data, variable1, variable2) 
或 
using chained commands...使用这个命令： 
new_data_frame <- data_frame %.% 
  group_by(variable1, variable2) %.%

summarise() 和 group_by() 的重复使用：汇总函数将自动删除一个级别的分组（它折叠的最后一组）。


------------------------------------------------------------------
 Write code to create a new data frame,
> called 'pf.fc_by_age_gender', that contains
> information on each age AND gender group.

> The data frame should contain the following variables:

>    mean_friend_count,
>    median_friend_count,
>    n (the number of users in each age and gender grouping)

- 删除分组(eg: ungroup(gender) )
- 过滤或划分数据子集(eg: filter(!is.na(gender)) )
- 运行时删除一层分组(要删除性别层ungroup(gender))
- 要过滤或划分数据子集(filter 图层)

```{r}
library(dplyr)

pf.fc_by_age_gender <- pf %>%
  filter(!is.na(gender)) %>%
  group_by(age, gender) %>%
  summarise(mean_friend_count = mean(friend_count),
            median_friend_count = median(friend_count),
            n = n()) %>%
  ungroup(gender) %>%
  arrange(age)

head(pf.fc_by_age_gender, 6)

tail(pf.fc_by_age_gender, 6)
```
## 绘制条件小结

构造图表以显示每个性别随着年龄增加的平均好友数 

> Create a line graph showing the median friend count over the ages for each gender. Be sure to use the data frame you just created, pf.fc_by_age_gender.

### Plotting Conditional Summaries
Notes:

```{r Plotting Conditional Summaries}
ggplot(aes(x = age, y = median_friend_count), data = pf.fc_by_age_gender) +
  geom_line(aes(color = gender))
```

---

> 你的代码应类似于我们首次用来绘制图形的代码，并且无需使用 stat 和 fun.y 参数。 
 
> ggplot(aes(x = age, y = friend_count), 
>               data = subset(pf, !is.na(gender))) +   geom_line(aes(color = gender), stat = 'summary', fun.y = median)

> 你也可以使用 ggplot() 的 aes() 包中的 color = gender。

---

## 用比率思考
**如果我们需要检查这些值,或者需要进行进一步观察 以帮助我们了解男性和女性用户之间的差异**

让我们回答问题 普通女性用户的好友数是男性用户好友数的多少倍？

### Thinking in Ratios
Notes:


## 宽和长格式
你还可以使用 tidyr 包重构数据。你可以在 PDF 版本的[使用 R 进行的数据整理](https://s3.amazonaws.com/udacity-hosted-downloads/ud651/DataWranglingWithR.pdf)中查看示例，了解包的使用方法。

以下为将数据框从长格式变为宽格式（整洁格式）的代码。我们鼓励你在查看以下解决方案之前，阅读 PDF 版本的“数据整理”，并且使用 tidyr 包编写代码。

```{r}
# only need to run this once library(tidyr)
#install.packages("tidyr") 
library('tidyr')
wide_pf.fc_by_age_gender <- spread(subset(pf.fc_by_age_gender, select = c('gender', 'age','median_friend_count')), gender, median_friend_count)

head(wide_pf.fc_by_age_gender)
```

tidyr 包和 reshape2 包都可以完成此任务，但用 tidyr 可能会容易一点。

[reshape2 入门](http://www.seananderson.ca/2013/10/19/reshape.html)（作者：Sean Anderson）

[宽格式和长格式之间的转换](http://www.cookbook-r.com/Manipulating_data/Converting_data_between_wide_and_long_format/)

[融合数据框](http://www.r-bloggers.com/melt/)

### Wide and Long Format
Notes:

***
# 重塑数据

**首先让我们安装和加载 R 重塑包**
- 创建宽格式数据帧/框：
  - 使用函数dcast
  - 函数dcast中字母d表示返回结果是数据帧/框格式
  - 字母acast中字母a表示返回结果是数组或矩阵
- dcasrt参数说明：
  - 首先指定数据集（eg：data=pf.fc_by_age_gender）
  - 第二个参数指定不变列和被拆分列（保留的变量 ~ 被拆分的变量；eg：age ~ gender ）
  - 第三个参数指定保存关键测量项（eg：希望在数据框中男女用户都有有关friend数量的中位数；value.var = 'median_friend_count'）
  
> nill函数允许将Y数据转换为原来的long格式



### Reshaping Data
Notes:

```{r}
#install.packages('reshape2')
library(reshape2)

pf.fc_by_age_gender.wide <- dcast(pf.fc_by_age_gender,
                                  age ~ gender,
                                  value.var = 'median_friend_count')

head(pf.fc_by_age_gender.wide)
```
#### 我们还可以使用 dplyr 和 tidyr 包创建相似的数据框：
```{r}
pf.fc_by_age_gender.wide <- subset(pf.fc_by_age_gender[c('age', 'gender', 'median_friend_count')],!is.na(gender)) %>%
  spread(gender, median_friend_count) %>%
  mutate(ratio = female/male)

head(pf.fc_by_age_gender.wide)
```


***
# 比率图
利用上步得到的数据框，绘制女性与男性的比例；以确定普通女性拥有的好友数为普通男性拥有的好友数的多少倍？


### Ratio Plot
Notes:

```{r Ratio Plot}
?geom_hline

ggplot(aes(x = age, y = female / male), data = pf.fc_by_age_gender.wide) +
  geom_line(color = 'green') +
  scale_x_continuous(breaks = seq(13,70,5), limits = c(13,70)) +
  geom_hline(yintercept = 1, alpha=0.3, linetype = 2)

```

---
# 第三个定量变量


### Third Quantitative Variable
Notes:
**你可以使用 floor() 函数向下舍入到最近的整数。你可以使用 ceiling() 函数向上舍入到最近的整数**

```{r Third Quantitative Variable}
pf <- read.delim('pseudo_facebook.tsv')
pf$year_joined <- with(pf, 2014 - (tenure%/%365 + 1))

head(pf$year_joined, 20)

pf$year_joined = floor(2014 - pf$tenure / 365)

head(pf$year_joined, 20)
```

---
# 切割一个变量

### Cut a Variable
Notes:
- year_join 变量是离散的，且范围很窄
- 切割函数(cut)通常对于从连续值中建立离散变量时非常有用，有时跟分位函数结合使用


>Create a new variable in the data frame
called year_joined.bucket by using
the cut function on the variable year_joined.

>You need to create the following buckets for the 
new variable, year_joined.bucket
-       (2004, 2009]
-       (2009, 2011]
-       (2011, 2012]
-       (2012, 2014]
       
```{r Cut a Variable}
summary(pf$year_joined)
table(pf$year_joined)

?cut
pf$year_joined.bucket <- cut(pf$year_joined, c(2004, 2009, 2011,2012,2014))
head(pf$year_joined.bucket)
```

---
# 绘制在一起
**目前已经做了两件事：**
- 基于tenure创建year_joined变量
- 基于year_joined创建分类变量year_joined.bucket(这样将用户分成不同组)


### Plotting it All Together
Notes:

```{r Plotting it All Together}
# 列表显示
table(pf$year_joined.bucket, useNA = 'ifany')

# 前期生成此图的代码
ggplot(aes(x = age, y = friend_count), data = subset(pf, !is.na(gender))) +
  geom_line(aes(color = gender), stat = 'summary', fun.y = median)
```

> Create a line graph of friend_count vs. age so that each year_joined.bucket is a line tracking the median user friend_count across age. This means you should have four different lines on your plot.

> You should subset the data to exclude the users whose year_joined.bucket is NA.

```{r}
ggplot(aes(x = age, y = friend_count), data = subset(pf, !is.na(year_joined.bucket))) +
  geom_line(aes(color = year_joined.bucket), stat = 'summary', fun.y = median)
```

---
# 绘制总均值

> (1) Add another geom_line to code below
 to plot the grand mean of the friend count vs age.

> (2) Exclude any users whose year_joined.bucket is NA.

> (3) Use a different line type for the grand mean.

> As a reminder, the parameter linetype can take the values 0-6:

> 0 = blank, 1 = solid, 2 = dashed
> 3 = dotted, 4 = dotdash, 5 = longdash
> 6 = twodash

### Plot the Grand Mean
Notes:

```{r Plot the Grand Mean}
ggplot(aes(x = age, y = friend_count), data = subset(pf, !is.na(year_joined.bucket))) +
  geom_line(aes(color = year_joined.bucket), stat = 'summary', fun.y = mean) +
  geom_line(stat = 'summary', fun.y = mean, linetype = 2)
```

---
# 好友率

- 由于调节加入了年份分组之后继续保持一致走势，可以看出观测值不只是由于需要时间积累好友的人为产物

现在换种角度度看待这种关系：可以考虑使用期与好友数的比例；

### Friending Rate
Notes:

```{r Friending Rate}
with(subset(pf, tenure >= 1), summary(friend_count / tenure))
```
What is the median friend rate?
0.22
What is the maximum friend rate?
417
---
# 申请好友数
> Create a line graph of mean of friendships_initiated per day (of tenure) vs. tenure colored by year_joined.bucket.
> You need to make use of the variables tenure,friendships_initiated, and year_joined.bucket.
> You also need to subset the data to only consider user with at leastone day of tenure.

### Friendships Initiated
Notes:

```{r Friendships Initiated}
ggplot(aes(x = tenure, y = friendships_initiated/tenure), data = subset(pf, tenure >= 1)) +
  geom_line(aes(color = year_joined.bucket), stat = 'summary', fun.y = mean)
```
- 看来用户使用时间越长，新建立的友谊越少 

---
# 偏差方差折衷

- 由于我们为每个可能的使用时间x值绘制y的平均值，存在许多噪音；
- 我们可以通过分别弯曲x轴调整该噪音（弯曲宽度）

### Bias-Variance Tradeoff Revisited
Notes:

```{r Bias-Variance Tradeoff Revisited}

ggplot(aes(x = tenure, y = friendships_initiated / tenure),
       data = subset(pf, tenure >= 1)) +
  geom_line(aes(color = year_joined.bucket),
            stat = 'summary',
            fun.y = mean)

ggplot(aes(x = 7 * round(tenure / 7), y = friendships_initiated / tenure),
       data = subset(pf, tenure > 0)) +
  geom_line(aes(color = year_joined.bucket),
            stat = "summary",
            fun.y = mean)

ggplot(aes(x = 30 * round(tenure / 30), y = friendships_initiated / tenure),
       data = subset(pf, tenure > 0)) +
  geom_line(aes(color = year_joined.bucket),
            stat = "summary",
            fun.y = mean)

ggplot(aes(x = 90 * round(tenure / 90), y = friendships_initiated / tenure),
       data = subset(pf, tenure > 0)) +
  geom_line(aes(color = year_joined.bucket),
            stat = "summary",
            fun.y = mean)

```


```{r}
ggplot(aes(x=tenure, y = friendships_initiated / tenure),
       data = subset(pf, tenure > 1)) +
    geom_smooth(aes(color = year_joined.bucket))
```
- 我们仍然会看到新好友数随着使用时间的增加而下降
---
# Sean 的 NFL 球迷情绪研究


### Sean's NFL Fan Sentiment Study
Notes:

---

# 酸奶数据集简介

下载[酸奶数据集](https://s3.amazonaws.com/udacity-hosted-downloads/ud651/yogurt.csv).
[贝叶斯统计学与营销](http://www.perossi.org/home/bsm-1)包含该数据集及其案例研究。

引用的有关酸奶数据集的论文原稿由 Kim、Jaehwan、Greg M. Allenby 和 Peter E. Rossi 撰写。“构建多样性消费者需求模型”，《营销科学》21.3 (2002)：第 229 至 250 页。

特别感谢 Allenby 教授帮助我们理解这一数据集。

请参阅[消费者需求的面板数据离散选择模型](http://www.nuff.ox.ac.uk/Economics/papers/2013/Panel%20Data%20Demand%20-%20June%2020,%202013.pdf)，了解更多关于扫描器数据的信息。

### Introducing the Yogurt Data Set
Notes:

---
# 重访直方图
- 下载数据，并读入数据（read.csv）
- 注意一件事大部分变量都是整数；需要将其中一个变量转换为因子factor
- 将ID变量转换为因子
- 完成以上步骤，创建酸奶价格直方图

### Histograms Revisited
Notes:

```{r Histograms Revisited}
?read.csv

yo = read.csv('yogurt.csv', header = TRUE, sep = ",")
str(yo)

# change id from an int to a factor
yo$id = factor(yo$id)
str(yo)

```

```{r}
# create yo's price Histogrames
ggplot(aes(x = price), data = yo) +
  geom_histogram(fill = I('#F79460'))

qplot(data = yo, x = price, fill = I('#F79000'), binwidth = 10)
```
- 此价格严重离散
- 其中有许多观测值，但相邻价格没有观测值
- 有些购买涉及的价格要低得多，如果我们对价格敏感度感兴趣，我们绝对要考虑这些价格的变化是什么样的
- 现在还需要注意是否我们选择了可能掩盖这种离散性的不同组距（eg：binwidth=10 将在图中错过相邻价格一些空白空间观测）
---
# 购买数量

- 看数据的五分位数可以注意到，一条离散性线索是第75%分位与最大值相同
- 通过调查数据集中度，通过查看多少不同种价格看这种离散性（大约20种）


### Number of Purchases
Notes:

```{r Number of Purchases}
summary(yo)
unique(yo$price)
length(unique(yo$price))
table(yo$price)
```

**让我们弄清楚家庭在给定购买时机购买多少八盎司酸奶**
- 为了回答这问题，需要将不同口味酸奶账户合并成一个变量
- 为解决问题需要利用新函数-传递函数

 > Create a new variable called all.purchases, which gives the total counts of yogurt for each observation or household.
 
> One way to do this is using the transform function. You can look up the function transform and run the examples of code at the bottom of the documentation to figure out what it does.

```{r}
?transform
head(yo, 10)

yo <- transform(yo, all.purchases = strawberry+blueberry+pina.colada+plain+mixed.berry)

str(yo)
```



---
# 随时间变化的价格
- 通过直方图可以看到大多数家庭一次购买一份或两份酸奶
- 为了深入研究酸奶价格和家庭行为；让我们更详细地研究随时间推移的价格变化

### Prices over Time
Notes:

```{r Prices over Time}
ggplot(aes(x=all.purchases), data = yo) +
  geom_histogram(fill = "#9232ae", binwidth = 1) 
```

> Create a scatterplot of price vs time. This will be an example of a time series plot. Resolve overplotting issues by using techniques you learned in Lesson 4.

```{r}
ggplot(aes(x = time, y = price), data = yo) +
  geom_point(alpha=0.05)

ggplot(aes(x=time, y = price), data = yo) +
  geom_jitter(alpha=0.15, shape = 21, fill = "#65ce12")
```
 
---
# 采样观测值


### Sampling Observations
Notes:

***
# 查看家庭样本
- 首先我们应该使用设置种子(set seed function)实现这种目标

### Looking at Samples of Households

```{r Looking at Sample of Households}
set.seed(4230)
sample.ids <- sample(levels(yo$id), 16)

ggplot(aes(x=time, y=price), data = subset(yo, id %in% sample.ids)) +
  facet_wrap( ~ id) +
  geom_line() +
  geom_point(aes(size = all.purchases), pch = 1)
```

>注意：x %in% y 返回一个长度与 x 相同的逻辑（布尔）向量，该向量指出 x 中的每一个条目是否都出现在 y 中。也就是说，对于 x 中的每一个条目，该向量都会检查这一条目是否也出现在 y 中。

>这样，我们就能将数据子集化，从而获得样本中住户的所有购买时机了。然后，我们通过样本 ID 创建价格与时间的散点图和分面。

>在绘制散点时，使用 pch 或 shape 参数来指定符号。向下滚动至 QuickR 图形参数的“绘制散点”部分。

```{r}
set.seed(3297)
sample.ids <- sample(levels(yo$id), 16)

ggplot(aes(x=time, y=price), data = subset(yo, id %in% sample.ids)) +
  facet_wrap( ~ id) +
  geom_line() +
  geom_point(aes(size = all.purchases), pch = 2)
```
---
# 截面数据的限制
**总体思想在于如果我们有随时间推移的观察值，我们可以通过数据集中的基本单元、案例或个人来分类**

### The Limits of Cross Sectional Data
Notes:

---
# 多个变量
- 目前为止所做的分析，专注于一些预先选择的变量关系或者感兴趣的问题
- 然后我们使用EDA让选择的变量发言

### Many Variables
Notes:

---
# 散点图矩阵


### Scatterplot Matrix
Notes:

```{r}
#install.packages(GGally)
library(GGally)

```


***

### Even More Variables
Notes:

***

### Heat Maps
Notes:

```{r}
nci <- read.table("nci.tsv")
colnames(nci) <- c(1:64)
```

```{r}
nci.long.samp <- melt(as.matrix(nci[1:200,]))
names(nci.long.samp) <- c("gene", "case", "value")
head(nci.long.samp)

ggplot(aes(y = gene, x = case, fill = value),
  data = nci.long.samp) +
  geom_tile() +
  scale_fill_gradientn(colours = colorRampPalette(c("blue", "red"))(100))
```


***

### Analyzing Three of More Variables
Reflection:

***

Click **KnitHTML** to see all of your hard work and to have an html
page of this lesson, your answers, and your notes!

